

### Datos de contacto

E-mail:

hola@oscarroman.pe

### Lenguajes

HTML

CSS/Sass.

**Javascript** 

C#

### Habilidades técnicas

Streamyard y OBS

Git/Github

Adobe Illustrator y Photoshop

Cpanel

Linux y software libre

### **Otras habilidades**

Inglés avanzado

Aprendizaje autodidacta

Copywriting

**Redes Sociales** 

Design Thinking y Lean Startup

# **OSCAR ISRAEL ROMÁN QUISPE**

# Desarrollador web y comunicador digital

Sitio web | Perfil GitHub | Portafolio Behance | Perfil LinkedIn

#### **Perfil:**

Comunicador digital con experiencia en gestión y producción de contenidos para Internet. Desarrollo web con HTML, CSS y Javascript. Gestión de sitios web construídos con CMS como WordPress y WebFlow. Diseño gráfico para mockups y piezas graficas para web y redes sociales.

## **Experiencia:**

Desarrollador web freelance - 2022 - presente

- Creación de sitios webs para pequeños negocios y emprendedores
- Desarrollo de sitios web estáticos con HTML, CSS y Javascript.
- Diseño y gestión de sitios web con CMS WordPress con plantillas premium (Divi) y Webflow.
- Diseño gráfico y de fotografías para web con Adobe Illustrator e Inkscape.
- Colaboración y asesoría con stakeholders durante el desarrollo de los proyectos para confirmar sus objetivos de comunicación web.

Comunicador y coordinador de Centro de Innovación de la Municipalidad de Miraflores – 2019 - 2022.

Organización y difusión de más de 250 webinars desde el inicio de la pandemia del Covid-19. Capacitador de herramientas informáticas. Relaciones con stakeholders y actores del ecosistema de innovación.

Analista de actividades y CM en Lab San Isidro, de la Municipalidad de San Isidro – 2016 - 2018

Creación y difusión de contenidos en redes sociales. Coorganización de eventos de innovación y tecnología. Finalistas en el Premio UPC Creatividad Empresarial y el Premio a las Buenas Prácticas en Gestión Pública del CAD.

Organizador y comunicador de comunidades de emprendimiento y tecnología – 2013 - 2016

Fui responsable de la comunicación web y redes sociales:

- Startup Place, comunidad tecnológica universitaria en la UNMSM.
- Perú Tech, comunidad que organizaba las conferencia Tech Meetups. Se creó y gestionó sitio web de noticias en WordPress.

Desarrollador de proyecto web - UNMSM - 2012

Web institucional de la Facultad de Letras y Ciencias Humanas. CMS: Joomla.

### Educación:

UPN – Ingeniería de Sistemas Computacionales – en curso.

Crehana, Platzi, Codecademy y Udemy – Cursos de desarrollo web y UI/UX – 2021 - presente.

ISIL - Diplomado en Marketing Digital - 2015.

UNMSM - Licenciatura en Comunicación Social - 2012.

IDAT - Técnico en diseño gráfico - 2011.